# 请教陈版主，以旧换新不涉及补价如何处理较好

提问人：jimma682003 时间：2021-08-26 19:33:05
公司对客户销售产品，存在着客户在作业过程中产生的废旧物料（并非退货）换取公司新物料的情形，根据废旧物料的可利用程度不同，兑换比例也不尽相同。比如客户用废物资 6 个单位（市价 6000 元）换取公司新物资 1 个单位（市价 20000 元），双方均不涉及任何补价。像这种情形，如何处理较好？ 1 ，ERP系统处理 2 ，会计处理 3 ，税务处理。

回答人：chenyiwei
仅讨论会计处理。
在新收入准则下，这种情况属于非现金对价。根据新收入准则第十八条：“客户支付非现金对价的，企业应当按照非现金对价的公允价值确定交易价格。非现金对价的公允价值不能合理估计的，企业应当参照其承诺向客户转让商品的单独售价间接确定交易价格”。
因此，该项交易中应当以换入废料的公允价值（可收回金额）计量收入，同时将收回的废料确认为一项原材料采购。